臺灣新竹地方法院刑事判決
110年度訴字第58號
公  訴  人  臺灣新竹地方檢察署檢察官
被      告  莊宗榮


上列被告因傷害案件，經檢察官提起公訴（109年度偵緝字第883
號），被告於本院準備程序進行中，就被訴事實為有罪之陳述，
本院合議庭裁定由受命法官獨任進行簡式審判程序，判決如下：
    主          文
乙○○共同犯傷害罪，處有期徒刑肆月，如易科罰金，以新臺幣壹
仟元折算壹日。
    犯罪事實及理由
一、本案犯罪事實及證據，除證據部分，應補充「被告乙○○於本
    院準備及簡式審判程序時之自白」外，餘均引用附件之記載
    。
二、論罪科刑：
  ㈠核被告所為，係犯刑法第277條第1項之傷害罪。
　㈡被告與另案被告彭建霖、張洋誌就本案犯行，具有犯意聯絡
    及行為分擔，應依刑法第28條規定，論以共同正犯。
  ㈢起訴書固認被告前因違反毒品危害防制條例案件，經本院以1
    02年度少訴字第25號判決判處罪刑確定，於民國106年8月3
    日有期徒刑執行完畢後5年內再犯本案而構成累犯。惟按少
    年受刑之執行完畢3年後，視為未曾受該宣告。少年事件處
    理法第83條之1第1項定有明文。本案檢察官起訴及本院判決
    時均已逾3年，依前開規定，已視為未曾受該有期徒刑之宣
    告，自不得於本案論處累犯，併此敘明。
　㈣爰以行為人責任為基礎，審酌被告於偵查中供稱因為心情不
    好，喝酒醉亂打人；於本院審理時供稱本案為隨機傷人等語
    （見偵緝883卷第23頁反面、訴58卷第43頁），足認其主觀
    惡性並非輕微，欠缺對他人身體權之尊重。又被告並非徒手
    毆打告訴人甲○○，而是使用摺疊傘作為傷人工具，傘骨都被
    打得支離破碎，有照片2張為憑（見偵2783卷第17頁反面）
    ，且與他人分工為本案傷害犯行，致告訴人傷勢遍及全身上
    下，犯罪手段甚重，迄今未能獲得告訴人之諒解，自應嚴懲
    被告之隨機傷害犯行。惟念及被告坦承犯罪及當庭向告訴人
    表示歉意之態度，於本院審理時自陳國中肄業之智識程度，
    做粗工，平均日薪新臺幣2000元，育有1名未成年子女需扶
    養之家庭經濟狀況等一切情狀，量處如主文所示之刑，並諭
    知易科罰金之折算標準，以資懲儆。
三、沒收：
　　被告固使用摺疊傘作為本案犯罪工具，惟其供稱該摺疊傘非
    其所有，另考量摺疊傘為一般日常遮陽、遮雨所用之物品，
    非專供犯罪使用，爰不依刑法第38條第2項前段規定，宣告
    沒收或追徵。
據上論斷，應依刑事訴訟法第273 條之1 第1 項、第299 條第1
項前段、第310條之2、第454條第2項，判決如主文。
本案經檢察官張瑞玲提起公訴，檢察官劉正祥到庭執行職務。
中　　華　　民　　國　　110 　年　　4 　　月　　7 　　日
                  刑事第二庭  法  官  王凱平  
以上正本證明與原本無異。
如不服本判決應於收受本判決後20日內向本院提出上訴書狀，上
訴書狀應敘述具體理由。上訴書狀未敘述上訴理由者，應於上訴
期間屆滿後20日內補提理由書狀於本院（均須按他造當事人之人
數附繕本）「切勿逕送上級法院」。
中　　華　　民　　國　　110 　年　　4 　　月　　7 　　日
                              書記官  鍾佩芳
附錄本案論罪科刑法條：
刑法第277條第1項
傷害人之身體或健康者，處5 年以下有期徒刑、拘役或50萬元以
下罰金。
　
【附 件：臺灣新竹地方檢察署檢察官109年度偵緝字第883號起
訴書】
臺灣新竹地方檢察署檢察官起訴書
                                    109年度偵緝字第883號
　　被　　告　乙○○　
上列被告因傷害案件，已經偵查終結，認應提起公訴，茲將犯罪
事實及證據並所犯法條分敘如下：
　　犯罪事實
一、乙○○前因毒品案件，經臺灣新竹地方法院以102年度少訴字
    第25號判決判處有期徒刑8月、9月、10月確定，於民國106
    年8月3日縮刑期滿執行完畢。詎仍不知悔改，與彭建霖、張
    洋誌（彭建霖、張洋誌涉嫌傷害罪部分現由臺灣新竹地方法
    院以109年度訴字第798號審理中）共同基於傷害之犯意聯絡
    ，於109年1月2日下午10時25分許，由張洋誌駕駛之車牌號
    碼0000-00號自用小客車搭載乙○○、彭建霖，前往新竹縣○○
    鄉○○街000號前，由彭建霖徒手、乙○○手持從張洋誌車上拿
    取之雨傘毆打甲○○，致甲○○受有頭部鈍挫傷、右胸鈍傷、左
    上臂與左手背鈍挫傷、雙膝挫傷等傷害。
二、案經甲○○訴由本署簽分偵辦。
　　證據並所犯法條
一、證據清單及待證事實：
編號 證據名稱 待證事實 1 被告乙○○於偵訊時之自白 被告坦承與另案被告彭建霖一起毆打告訴人之事實。 2 另案被告彭建霖之於警詢及偵訊時之自白 佐證被告與另案被告彭建霖2人共乘另案被告張洋誌駕駛之自用小客車，前往毆打告訴人之事實。 3 另案被告張洋誌於警詢及偵訊時之供述 佐證另案被告張洋誌駕車搭載被告、另案被告彭建霖前往毆打告訴人之事實。 4 告訴人甲○○於警詢時之指述 佐證全部犯罪事實。 5 證人張秝婕於警詢時之證述 佐證全部犯罪事實。 6 天主教仁慈醫療財團法人仁慈醫院傷害診斷證明書影本1紙、監視器翻拍及刑案現場照片影本共8張、本署勘驗筆錄各1份 佐證全部犯罪事實。 
二、核被告乙○○所為，係犯刑法第277條第1項之傷害罪嫌。被告
    與另案被告彭建霖、張洋誌2人就上揭傷害犯行，有犯意聯
    絡及行為分擔，請論以共同正犯。又被告前有如事實欄所載
    之犯罪科刑及執行情形，有刑案紀錄查註表1份在卷可參，
    於有期徒刑執行完畢後，5年以內故意再犯本件有期徒刑以
    上之罪，為累犯，請參照大法官釋字第775號解釋意旨，審
    酌是否依刑法第47條第1項之規定加重其刑。
三、依刑事訴訟法第251條第1項提起公訴。
　　此　致
臺灣新竹地方法院
中　　華　　民　　國　 109　　年　　12　　月　　21　　日
　　　　　　　　　　　　　　　檢　察　官　張瑞玲
本件證明與原本無異
中　　華　　民　　國　 109　　年　　12　  月　  29  　日
                              書  記  官  彭映婷